【裁判字號】    92,交上易,161
【裁判日期】    920731
【裁判案由】    過失傷害
【裁判全文】
臺灣高等法院高雄分院刑事判決                  九十二年度交上易字第一六一號
    上  訴  人
    即  被  告  甲○○
右上訴人因過失傷害案件，不服臺灣屏東地方法院九十一年度交易字第二三六號，中
華民國九十二年五月十四日第一審判決（起訴案號：臺灣高雄地方法院檢察署九十一
年度偵字第六００五號）提起上訴，本院判決如左：
    主  文
上訴駁回。
    事  實
一、甲○○於民國九十年九月二十日上午十一時許，駕駛車牌號碼ＷＡ─三０二九號
    自用小客車，沿屏東縣屏東市○○路由南往北方向行駛，行經該路與棒球路交岔
    路口（呈丁字型）時，本應注意遵守燈光號誌行進，及注意車前狀況，隨時採取
    必要之安全措施，而當時之情形，並無不能注意之情事，竟疏未注意車前狀況，
    並率爾闖越管制燈號已轉為紅燈之交岔路口，適有乙○○騎乘車牌號碼ＱＱ三─
    ０八０號機車，沿棒球路行至前開路口欲左轉復興路往北行駛，致兩車相撞，乙
    ○○於撞擊後倒地，因而受有右側肩部、手肘、腰側、臀部外傷等之傷害。
二、案經乙○○訴由屏東縣警察局屏東分局報請臺灣屏東地方法院檢察署檢察官偵查
    起訴。
    理  由
一、訊據被告甲○○固不否認有於右揭時、地駕駛車牌號碼ＷＡ─三０二九號自用小
    客車與告訴人乙○○發生車禍，致告訴人受有右側肩部、手肘、腰側、臀部外傷
    等傷害之事實，惟矢口否認有何過失傷害之犯行，辯稱：伊並未闖紅燈，車禍發
    生後，車子已被移動，現場已遭破壞云云。經查：右揭事實業據告訴人迭於警訊
    、偵查及原審中指訴歷歷，再參以證人即車禍發生後前往案發地點處理之警員袁
    中興於原審審理中證稱：車禍發生後，伊至現場處理，被告告訴伊車禍發生前，
    被告駕車剛越過停止線，燈號就轉為紅燈等語（原審卷第九一頁），則被告於肇
    事時，告訴人行車方向係屬綠燈，已至為明確。又被告雖向警員告稱其剛越過停
    止線，燈號即轉為紅燈，惟查件車禍係為丁字路口，被告直行，告訴人為左轉，
    而告訴人在燈號變更前，係跟隨前方二部汽車之後，又剛起步行駛，告訴人車速
    尚不致過快，且告訴人係在穿越北向南之車道後（即被告行車方向之對向車道）
    始與被告發生擦撞，迭據告訴人陳述明確，以上開情況研析，若被告係在駛過道
    路禁止線時，燈號始變為紅燈，則當時告訴人行車方向燈號剛開始轉為綠燈而起
    步騎行，告訴人在穿越北向南車道之距離，被告已有足夠之時間駛離前開交岔路
    口，而不致於在交岔路口之斑馬線上與告訴人發生擦撞，是被告顯不可能在駛過
    禁止線時，燈號始變為紅燈。綜上所述，告訴人所為指訴應與實情相符，被告所
    辯未闖越紅燈云云，委無足採。此外，復有道路交通事故調查報告表一份、現場
    照片八張及車禍現場處理報告一紙附卷可稽，上開事實堪予認定。
二、按汽車駕駛人應注意車前狀況，並隨時採取必要之安全措施；汽車行駛至交岔路
    口，其行進應遵守燈光號誌，道路交通安全規則第九十四條第三項、第一百零二
    條第一項第一款分別定有明文。查被告領有適當之駕駛執照，業據承辦警員袁中
    興於道路交通事故調查報告表記載明確，理當對上開安全規範知之甚捻，而本件
    肇事當時天候晴，路面乾燥、無缺陷、無障礙物、視距良好，有道路交通事故調
    查表在卷可按，並無不能注意之情事，被告竟未注意車前狀況，貿然闖越紅燈，
    致擦撞告訴人成傷，其有過失甚為明顯。再告訴人因本件車禍受有右側肩部、手
    肘、腰側、臀部外傷等傷害，有財團法人屏東基督教醫院診斷證明書一份附卷可
    稽，足見告訴人所受傷害與被告疏未注意前開行車規範之原因間，有相當因果關
    係。本案事證明確，被告犯行堪予認定。
三、核被告所為，係犯刑法第二百八十四條第一項前段之過失傷害罪。原審引依刑法
    第二百八十四條第一項前段、罰金罰鍰提高標準條例第一條前段、第二條，並審
    酌被告無前科，有台灣高等法院被告全國前案紀錄表一份在卷可憑，素行尚稱良
    善，被告之過失程度，告訴人所受之傷勢，及犯後未坦承犯行，毫無悔意等一切
    情狀，量處有期徒刑三月，並諭知易科罰金之折算標準。經核原判決認事用法並
    無違誤，量刑亦稱允當。被告上訴意旨否認犯罪及原判決量刑過重，指摘原判決
    不當，為無理由，應予駁回。
據上論斷，應依刑事訴訟法第三百六十八條，判決如主文。
本案經檢察官林應華到庭執行職務。
中    華      民     國     九十二     年     七     月     三十一     日
                              臺灣高等法院高雄分院刑事第五庭
                                  審判長法官  吳水木
                                        法官  洪慶鐘
                                        法官  趙文淵
右正本證明與原本無異。
不得上訴。
                                  法院書記官  吳新貞
中    華      民     國九十二     年     七     月     三十一     日
附錄本判決論罪科刑適用法條：
刑法第二百八十四條第一項
因過失傷害人者，處六月以下有期徒刑、拘役或五百元以下罰金。致重傷者，處一年
以下有期徒刑、拘役或五百元以下罰金。


司法院資訊處製作；財團法人民間司法改革基金會備份。
